臺灣士林地方法院刑事判決　　　　　　　　　　　　　九十年度簡上字第一二五號
　　上　訴　人
　　即　被　告　甲○○
右列上訴人即被告因竊盜案件，不服本院九十年七月三日九十年度簡字第八一七號第
一審判決提起上訴（聲請簡易判決處刑案號：臺灣士林地方法院檢察署九十年偵字第
八一七號），本院管轄第二審之法院判決如左：
    主  文
上訴駁回。
    事  實
一、甲○○於民國八十九年間曾因竊盜案，經本院判處罰金四千元確定（八十九年四
    月十七日確定，未構成累犯），仍不知悔改，復意圖為自己不法之所有，於民國
    八十九年十一月三十日下午三時許，至台北市○○○路五巷一號乙○○經營之麗
    森藥局內拿取藥物時，乘店內藥師丙○○在後方調藥室配藥未注意前方櫃台之際
    ，自櫃台外伸手拉開櫃台內抽屜搜尋財物，因未發現貴重財物而未得逞。嗣經乙○○檢視監視錄影帶發現上情，旋於同年十二月十四日晚間六時三十分，甲○○
    再至往該藥局時，乙○○發現于女即為錄影帶之人而報警查獲。
二、案經臺北市政府警察局士林分局報請臺灣士林地方法院檢察署檢察官聲請簡易判
    決處刑。
    理  由
一、訊據被告甲○○坦承於右揭時地拉開麗森藥局櫃台內抽屜，惟否認有何竊盜犯意
    ，辯稱：因該藥局開予其服用之藥物造成伊臉部腫起，伊憂心有後遺症，才拉開
    抽屜尋找該藥局負責人名片或相關證件，並非要竊取抽屜內財物，且抽屜內盒子
    內放有金錢，伊卻未加以竊走，即可證明伊並無竊取抽屜內物品之意云云。經查
    ：
（一）本件被告如何趁獨自一人在麗森藥局前方之際，自櫃台外伸手拉開櫃台內抽屜
      搜尋財物，因未發現貴重物品而未竊得物品，嗣經藥局負責人乙○○檢視錄影
      帶發現等情，已據告訴人乙○○於本院指述甚詳，並有監視錄影帶一捲可證，
      且本院當庭勘驗錄影帶結果，被告確實趁無人在藥局前方之際，一面注視前後
      方動靜，一面伸手開啟抽屜搜尋物品（見本院九十年九月十九日勘驗紀錄），
      堪認證人乙○○指述情節與事實相符。
（二）按藥局應請領藥局執照，並於明顯處標示經營者之身分姓名。又藥商許可執照
      、藥局執照，應懸掛於營業處所之明顯位置。藥事法第三十四條第一項前段、
      藥事法施行細則第十四條分別定有明文。且藥師執行藥品調劑業務，應在其作
      業處所標示受理調劑作業時間及藥師執業執照。藥師法施行細則第十二條亦有
      明示。本件被告雖堅稱因服用麗森藥局開予之藥物發生過敏現象，為查明藥局
      負責人姓名，才開啟抽屜拿取負責人名片或證明文件，惟麗森藥局係經合法申
      請核准營業之藥局，並聘有合格藥師執業，依上述規定自應標示載有經營者身
      分姓名之藥局執照及藥師執業執照，即主管機關必有資料可查，果有服藥過敏
      受有損害，以被告社會歷練及智識程度，自不難以其他正常途逕取得麗森藥局
      負責人資料。且告訴人乙○○及證人丙○○均供明店內確有標示營業執照及印
      有藥師名片，雖被告一再陳稱藥局內未放置名片云云，但其自承僅係擔心服用
      藥物之後遺症而欲查知藥局負責人姓名，實未因其所述用藥過敏之事，與藥局
      人員發生任何爭吵，事後其友人至藥局亦發現執照懸掛在極隱密角落，可見麗
      森藥局實無事先防備被告而加以隱匿執照、名片可能，且被告既知透過友人輕
      易取得麗森藥局負責人資料，實無冒險偷偷開啟藥局櫃台內抽屜，僅為「窺探
      」藥局負責人姓名或拿取名片﹖被告所辯與常情相違，要難採信。
（三）證人丙○○雖在本院證稱被告案發之前（非案發當日）曾告知吃藥後有臉部腫
      起情形，但其已明確供證被告未曾向其詢問藥局負責人姓名或索取名片，被告
      所辯向丙○○詢問未果始開抽屜尋找資料等情，已難採信，且依監視錄影帶所
      示，被告進入藥局後方（即櫃台之後監視鏡頭無法攝得）再走回無人所在之前
      方櫃台時，即迅速伸手拉開櫃台內抽屜搜尋，並無任何在牆面或櫃台週邊尋找
      藥局執照或名片未果，始開啟抽屜尋找之情形，益證被告所辯為找尋負責人資
      料及名片云云，不足採信。
（四）被告另以抽屜內放有鈔票伊均未拿取，辯稱並無行竊犯意云云，惟告訴人乙○○已供明因先前放置在抽屜內盒子下方之現金大鈔失竊多次，在裝置監視器後
      ，該抽屜僅放銅板及小鈔，大鈔則改鎖放在另一抽屜，當日抽屜內只有五十元
      小鈔及銅板（見本院九十年九月十九日訊問筆錄），而依監視錄影帶內容所示
      ，被告當時確曾嘗試開啟另一抽屜，但因上鎖無法拉開而放棄，後來又拿起抽
      屜內盒子搜尋盒子下方物品，且依該抽屜高度以觀，盒子下方絕不可能再放置
      名片盒，被告顯非找尋名片盒，與告訴人所述因未發現大鈔而未拿取任何物品
      等情相符，堪認被告確有不法所有意圖而拉開抽屜，自不因其未取走任何財物
      即認無竊盜犯意，被告所辯尚不足採，本件事證已明，被告犯行洵堪認定，應
      依法論科。
二、核被告甲○○所為，係犯刑法第三百二十條第三項、第一項之竊盜未遂罪。原審
    適用刑法第三百二十條第三項、第一項、第二十六條前段、第四十一條第一項前
    段、罰金罰鍰提高標準條例第一條前段、第二條，量處被告拘役二十日，如易科
    罰金以三百元折算一日，認事用法並無不當，量刑亦屬妥適。上訴人上訴意旨否
    認犯罪指摘原判決不當，尚無理由，應予駁回。
據上論斷，應依刑事訴訟法第四百五十五條之一第一項、第三項、第三百六十八條，
判決如主文。
本案經檢察官施慶堂到庭執行職務。
中      華      民      國      九十一      年      四    月    三十    日
                                臺灣士林地方法院刑事第一庭
                                    審判長法  官  林  清  吉
                                          法  官  江  翠  萍
                                          法  官  詹  朝  傑
右正本證明與原本無異。
本件不得上訴。
                                          書記官  陳  雅  加
中      華      民      國      九十一      年      五    月     六     日
